【裁判字號】    97,易,663
【裁判日期】    970924
【裁判案由】    恐嚇
【裁判全文】
臺灣高雄地方法院刑事判決               97年度易字第663號
公  訴  人  臺灣高雄地方法院檢察署檢察官
被      告  丙○○
上列被告因恐嚇案件，經檢察官提起公訴（97年度偵字第5985號）
，本院判決如下：
    主  文
丙○○犯恐嚇危害安全罪，處拘役貳拾日，如易科罰金，以新台
幣壹仟元折算壹日。
    事  實
一、丙○○與甲○○之妻許秀華因有房租糾紛，素來不睦，甲○○遂於民國96年9 月18日下午6 時許，前往丙○○當時位於
    高雄縣鳳山市○○○路192 號1 樓之住處洽談房租相關事宜
    ，詎丙○○心生不滿，竟基於恐嚇危害安全之犯意，在知情
    甲○○、許秀華當時人分別在該處1 、2 樓之情形下，特意
    於在甲○○面前撥打電話予其姐夫，並於通話中提及：「姊
    夫喔，你給我處理一下，有二個太白目...給他帶去蓋布袋
    （台語）」等語，以此加害生命、身體之事恫嚇甲○○，使
    之心生畏懼，致生危害於安全。
二、案經甲○○訴由高雄縣政府警察局鳳山分局報請臺灣高雄地
    方法院檢察署偵查起訴。
    理  由
壹、證據能力：
    按被告以外之人於審判外之言詞或書面陳述，除法律有規定
    者外，不得作為證據，刑事訴訟法第159 條第1 項定有明文
    ，此即學理上所稱之「傳聞證據排除法則」，而依上開法律
    規定，傳聞證據原則上固無證據能力，但如法律別有規定者
    ，即例外認有證據能力。又按被告以外之人於審判外之陳述
    ，雖不符同法第159 條之1 至之4 之規定，而經當事人於審
    判程式同意作為證據，法院審酌該言詞陳述或書面陳述作成
    時之情況，認為適當者，亦得為證據，同法第159 條之5 第
    1 項定有明文。查本判決下列所引用之證據，均經被告、檢
    察官於本院審理中同意作為證據（見本院卷第16頁），本院
    審酌該等傳聞證據作成時之狀況，並無不宜作為證據之情形
    ，依前開說明，亦得作為證據。
貳、實體方面：
一、訊據被告丙○○固坦承於上開時、地，在甲○○面前撥打電
    話說過上開話語，惟矢口否認有任何恐嚇之犯行，而辯稱：
    伊只是希望甲○○不要再來騷擾伊，伊認為甲○○並不會就
    此感到害怕云云，經查：
（一）按刑法上之恐嚇危害於安全罪，係指行為人以未來之惡害
      通知告訴人，使其發生畏怖心理而言，而被害人是否心生
      畏懼，亦應本於社會客觀經驗法則以為判斷基準，該恐嚇
      係僅以通知加害之事使人恐怖為已足，不必果有加害之意
      思，更不須有實施加害之行為，最高法院86年度台上字第
      7502號判決、臺灣高等法院85年度上易字第1488號判決均
      可資參照。被告於前揭時、地，在告訴人面前持電話撥打
      給其姊夫，並提及：「姊夫喔，你給我處理一下，有二個
      太白目... 給他帶去蓋布袋（台語）」等語，所指的「二
      個」即為甲○○夫妻，上開話語是故意在甲○○面前陳述
      讓甲○○聽見等情，業經告訴人甲○○於審理中證述甚明
      ，復有附卷之錄音光碟及譯文資料1 份附卷可佐，並為被
      告所不爭執，上情堪可認定。
（二）被告雖辯以告訴人經常來騷擾伊，其認為告訴人不會害怕
      云云，並聲請傳喚證人即其鄰居乙○○到庭作證以資證明
      ，惟證人乙○○於本院審理時證稱：96年9 月18日下午6
      時，被告與告訴人發生口角時，伊並不在場，上開事實，
      伊事後有聽被告說，伊相信告訴人並不會因此而害怕，因
      為伊與告訴人、被告都是鄰居，所以伊覺得告訴人不會害
      怕，如告訴人會害怕，就不會一直去騷擾被告等語（見本
      院卷第47頁），由上開證詞可知，證人乙○○於事發當時
      並不在場，其所知之事實俱由被告轉述而聽聞，其認為告
      訴人未因此心生恐懼，並未能舉出何具體事例，全係憑一
      己之臆測，其證詞已難憑採。況衡諸告訴人、被告間既已
      因房租糾紛屢生爭執，案發當日，告訴人再度前往被告住
      處催討房租事宜，雙方言語上已有不愉快之情形下，被告
      對電話中之「姊夫」聲稱：「... 給他帶去蓋布袋... 」
      等語，就一般人之經驗認知，係含有於被害人往來處埋伏
      ，見被害人前來時即以布袋覆蓋頭部毆打之意，在客觀上
      已足使一般人認為構成威脅，致被恐嚇者之生活狀態陷於
      危險不安之境，另依證人乙○○於審理中證稱：據其所知
      ，被告、告訴人均無認識黑道分子等語，堪認被告、告訴
      人社會背景均與一般人無異，是被告上開話語，顯然足以
      造成告訴人感受人身安全之威脅，而因此心生畏懼無疑。
      又恐嚇罪係以惡害通知他人，使人心生畏怖之心為已足，
      並非視行為人事後有無付諸行動意圖為斷，被告以伊沒有
      傷害告訴人之意圖、行為，只希望告訴人不要騷擾伊等語
      置辯，係屬事後卸責之詞，而無足採，又被告本於己意口
      出惡言，主觀上顯有恐嚇告訴人犯意至明。綜上所述，本
      案事證明確，被告恐嚇危害安全之犯行，洵堪認定，應予
      依法論科。
二、核被告所為，係犯刑法第305 條恐嚇危害安全罪。爰審酌被
    告因與告訴人間因房租問題發生糾紛，氣憤之餘而出言恐嚇
    告訴人，其因自認委屈而怒斥告訴人之動機，雖可理解，然
    其揚言要找人毆打告訴人夫妻之言詞，顯已逾越合理範圍，
    惟參酌被告並無不良素行，有臺灣高等法院被告前案紀錄表
    在卷可稽，其出言恐嚇顯屬偶發初犯及尚未與告訴人達成和
    解等情狀，量處如主文所示之刑，並諭知易科罰金之折算標
    準。
據上論斷，應依刑事訴訟法第299 條第1 項前段、刑法第305 條
、第41條第1 項前段，刑法施行法第1 條之1 ，判決如主文。
本案經檢察官林妙蓁到庭執行職務。
中    華    民    國    97    年    9     月    24    日
                 刑事第一庭 審判長     法  官 蔡國卿
                                       法  官 王淑惠
                                       法  官 張琬如
以上正本證明與原本無異。
如不服本判決應於收受本判決後10日內向本院提出上訴書狀，並
應敘述具體理由，如未敘述上訴理由者，應於上訴期間屆滿後20
日內補提理由書狀於本院（均須按他造當事人之人數附繕本）「
切勿逕送上級法院」。
中    華    民    國    97    年    9     月    24    日
                                       書記官 劉甄庭
附錄法條：
中華民國刑法第305條
（恐嚇危害安全罪）
以加害生命、身體、自由、名譽、財產之事，恐嚇他人致生危害
於安全者，處 2 年以下有期徒刑、拘役或 3 百元以下罰金。


司法院資訊處製作；財團法人民間司法改革基金會備份。
